臺灣高雄地方法院刑事判決　　　　　　　 94年度易字第772號
公　訴　人　臺灣高雄地方法院檢察署檢察官
被　　　告　丙○○
上列被告因竊盜案件，經檢察官提起公訴（94年度偵字第5671號
），本院判決如下：
    主  文
丙○○踰越安全設備竊盜，處有期徒刑壹年肆月。
    事  實
一、丙○○意圖為自己不法之所有，於民國93年11月15日上午10
    時許至日落前內之某時許，自丁○○位於高雄市○○區○○
    路107 號6 樓住處隔壁建物高度相仿之陽台矮牆，以踰越丁○○住處未上鎖屬於安全設備之浴室窗戶方式，無故侵入丁○○住宅內，徒手竊取丁○○所有置於房間床舖抽屜之現金
    新臺幣（下同）35,000元及房間衣櫥內之金飾共8 兩（價值
    約120,000 元）等物品，得手後，隨即沿原路線折返離開現
    場。嗣丁○○於同日晚間7 時40分許，返回住處時，發現遭
    竊報警處理，經警於丁○○上開住處房間陽台落地鋁門窗內
    沿採集1 枚可疑指紋送往刑事警察局鑑驗比對，發現係丙○○所留下之指紋，始悉上情。
二、案經丁○○訴由高雄市政府警察局小港分局報請臺灣高雄地
    方法院檢察署偵查起訴。
    理  由
壹、證據能力部分：按被告以外之人於審判外之陳述雖不符刑事
    訴訟法第159 條之1 至之4 等4 條之規定，而經當事人於審
    判程序同意作為證據，法院審酌該言詞陳述或書面陳述作成
    時之情況，認為適當者，亦得為證據。本件證人即告訴人丁○○曾於警詢及偵查中為陳述，其性質雖均屬傳聞證據，且
    查無符合同法第159 條之1 至之4 等前條之情形，其等所為
    之上開警詢及偵查筆錄內容，業經被告丙○○及檢察官於審
    判程序同意作為證據，依上開規定，是其於警詢及偵查中之
    證言應具有證據能力。
貳、實體部分：
一、訊據被告丙○○矢口否認有於上揭時、地踰越氣窗侵入住宅
    竊盜之情事，辯稱：伊從來沒有到過告訴人丁○○家中，伊
    從事電焊工作，93年間伊人在桃園工作，不可能到告訴人家
    中行竊，可能是警察搞錯了云云。然查：
(一)、告訴人發現家中遭竊報警後，警察在告訴人住處陽台落地鋁
    門窗內沿採集到之指紋1 枚，送內政部警政署刑事警察局鑑
    定，輸入指紋電腦系統比對確認結果，與被告左拇指指紋紋
    型相同，且特徵點相符數多達20餘個，較我國採取較嚴格之
    12個特徵點相符才認定係同1 人指紋之標準為多，應無誤認
    之可能，此有該局93年12月29日刑紋字第0930245987號鑑驗
    書及94年9 月9 日刑紋字第0940137147號函覆在卷可稽，故
    該枚指紋確實為被告之指紋，堪予認定；而被告自承不認識
    告訴人或其家人，核與證人即告訴人於警詢及本院證述其本
    人及家人均不認識被告，且被告亦未曾到過其家中等語相符
    ，再參以告訴人係居住在6 樓，顯非一般人可輕易觸摸到而
    會遺留指紋之處所，且證人即當日搜證員警乙○○證述一般
    人要從陽台處上下比較困難，亦與告訴人證述房間陽台一般
    人無法出入等語大致相符（均同上之審判筆錄），此外，復
    有證人乙○○所繪製遭竊現場圖、庭呈附卷之現場搜證照片
    12 幀 及失竊地點相關位置照片20幀可按，被告既未曾因為
    與告訴人認識或其他偶然原因到過告訴人家中，竟在告訴人
    家中房間落地鋁門窗內留下該枚指印，足見該指紋確實係被
    告於當天侵入告訴人家中所留下，亦可認定。
(二)、又證人乙○○證述：「本件嫌疑人進入的地點是浴室之氣窗
    ，氣窗沒有裝鐵窗，因為被害人（即丁○○）屋內浴室之氣
    窗下方牆壁留有很多赤腳之腳印，且該氣窗與相鄰隔壁棟置
    放水塔之陽台之高度約略相同，且間隔約1 米寬，一般人假
    使從隔壁棟陽台自被害人該浴室氣窗侵入，可以輕易進入被
    害人屋內，因為隔壁棟的陽台有矮牆，入侵的人站在矮牆上
    就可以進入，且案發當時隔壁棟置放水塔處也遺留有赤腳之
    腳印，依該處所遺留之腳印與被害人浴室所遺留之赤腳腳印
    相互研判，來推定嫌疑人行進方向是從隔壁棟陽台自浴室之
    氣窗進入屋內，再沿原路線離開」等語（見本院94年11 月
    25日審判筆錄），並有卷附失竊地點之照片即小港分局照片
    編號11、12號及現場搜證照片即小港分局「第三組」照片編
    號6 、7 號可參，則以行竊之人進入告訴人家中之方式，應
    對告訴人住家外觀有相當之觀察，極有可能是有地緣關係之
    人所為；而證人乙○○及告訴人於本院證述被告之住所地高
    雄市○○區○○路199 巷，與失竊地點高雄市○○區○○路
    距離約2 、300 公尺，相距並不遠等語（均同上開審判筆錄
    ），更足見本件竊盜，應係行竊之人經過觀察、研判後所為
    。再徵諸被告均穿拖鞋到院開庭，經本院當庭勘驗屬實，且
    其亦自承平常出門也是穿拖鞋，足見被告習以穿拖鞋出門，
    而以本件行竊者在告訴人浴室及隔壁棟陽台均留有赤腳腳印
    等情判斷，該行竊者所穿應為可輕易穿脫之拖鞋較符常情，
    此又與被告之習慣相同。凡此種種，均更足徵被告之嫌疑重
    大。
(三)、另證人乙○○證述：「（問：當時有無在被害人屋內之抽屜
    、衣櫥及櫃子《即物品失竊處》採證？有無採集到指紋？）
    3 樣物品我們都有詳細採證，但因採集之指紋有些是因特徵
    點不足，有些因為指紋紋線模糊，所以我們就作取捨，因為
    採集指紋送鑑需要12個特徵點以上，較能明確特定嫌疑人是
    何人，但因上開家具所採集到之指紋沒有符合12個特徵點及
    紋線模糊，所以在該位置所採證到之指紋就沒有送去鑑定」
    、「至於鋁門窗外的陽台要上下比較困難，但我們在該陽台
    牆壁採集到1 枚掌印，但因採集困難就沒有採集，只有拍照
    」、「我有看到陽台上花盆裡面有煙蒂，被害人說是他的友
    人丟的，但因時間太久採集送驗後無法驗出ＤＮＡ」等語（
    同上開審判筆錄），足見本件員警到場時對現場均有詳加採
    證，並非僅採集到單1 指紋，送件過程當無與其他案件之指
    紋混淆之虞，此亦有高雄市政府警察局小港分局94年10月27
    日高市警港分三字第0940023852號函及附件證物送驗紀錄表
    、現場勘查採證物品清單、刑事警察局鑑驗書在卷可佐，況
    警員及告訴人與被告素不相識，亦無故意混淆誣指被告之可
    能。
(四)、被告雖辯以93年11月間伊應該在桃園工作，不在竊案現場。
    然查，被告93年1 月、5 月、7 月及10月尚有在高雄市政府
    警察局小港分局轄區之當舖典當物品，有卷附收當物品資料
    列印報表1 份可稽，而被告於警詢時稱伊均是將該物品拿到
    當舖典當之前半個月在高雄市○○區○○路鳳儀宮及菜市場
    等處遇到綽號「陀背」之人將上述物品交給他等語，而於本
    院又供陳在今年初去雲林縣麥寮工作等語（見本院94年9 月
    2 日準備程序筆錄），足見被告93年間大部分時間及94年初
    人均在高雄、雲林等縣，則為何93年11月間會突然在桃園，
    已非無疑；而被告於第一次準備程序雖表示要找之前的老闆
    問有無工作記錄資料以提供調查審酌，而經過第二次準備程
    序及遲至於本院審理中始稱當時應該是在桃園工作等語，均
    未見被告提出任何資料供本院審酌，足見上開辯詞，應係被
    告臨訟編飾之詞，不足採信，況被告又自陳係作外包電焊工
    ，會到處去工作等語（同上開審判筆錄），則縱使當時被告
    確實有工程在桃園施作，而以現今臺灣南北之交通，被告會
    在高雄出現亦不足為奇，故被告既無法提出不在場之證據，
    其空言抗辯伊人在桃園，不在竊案現場，本件可能搞錯了云
    云，尚無足採。
(五)、另告訴人自93年11月15日早上8 時許出門後至當日晚間7 時
    40分許返家始發現家中遭竊，而其母親大約於當日上午9、
    10許出門，出門前尚未遭竊，業據告訴人證述無訛，則究竟
    被告是何時進入告訴人家中行竊，依事實有疑應為有利被告
    之認定，故應認定被告侵入家中行竊之時間為93年11月15日
    上午10時許起至日落前某時許。綜上所述，本件竊盜犯行確
    實為被告所為，其抗辯伊未曾到過告訴人家中，伊人在桃園
    及可能警察搞錯了云云，均無足採，被告犯行明確，應依法
    論科。
二、按刑法第321 條第1 項第2 款之毀越門扇，係指毀損或踰越
    他人建築物之大門而言，而窗戶具有隔絕防閑作用，並固定
    於土地上之建築物或工作物上，則係屬該款所謂之其他安全
    設備。是核被告所為，係犯刑法第321 條第1 項第2 款之踰
    越其他安全設備竊盜罪。被告踰越安全設備而侵入住宅行竊
    ，其越入行為即屬侵入住宅，已結合於所犯加重竊盜之罪質
    中，不另論侵入住宅罪（最高法院27年上字第1887號判例意
    旨參考）。另本件被告是告訴人家中無人在家期間何時進入
    告訴人家中行竊，因無切確證據證明，故依事實有疑應為有
    利被告之認定，而認被告係於93年11月15日上午10時許起至
    日落前某時進入告訴人家中行竊，已如前述，故不論以被告
    夜間侵入住宅竊盜罪，附此敘明。爰審酌被告正值壯年，身
    體健全，不思以正當工作賺取生活所需，竟起貪念，以攀爬
    窗戶進入告訴人住宅內之方式竊取他人財物，有損居住安寧
    及安全，實應受相當非難，而翻箱倒櫃逐一搜尋告訴人家中
    財物，使告訴人家中凌亂不堪，又竊得現金35,000元及金飾
    8 兩（價值約120,000 元），價值非微，迄今未能返還被害
    人，其犯後又否認犯行，態度不佳等一切情狀，量處如主文
    所示之刑。公訴人雖具體求刑有期徒刑2 年，惟念被告並無
    竊盜前科，有臺灣高等法院被告前案紀錄表1 份在卷可按，
    故認公訴人具體求刑有期徒刑2 年猶嫌過重，併此敘明。
據上論斷，應依刑事訴訟法第299 條第1 項前段，刑法第321 條
第1 項第2 款，判決如主文。
本案經檢察官甲○○到庭執行職務。
中　　華　　民　　國　　94　　年　　12　　月　　9 　　日
                  刑事第十五庭審判長  法　官 唐照明
                                      法  官 呂憲雄
                                      法  官 陳筱蓉
以上正本證明與原本無異。
如不服本判決，應於收受送達後10日內向本院提出上訴書狀。
中　　華　　民　　國　　94　　年　　12　　月　　9 　　日
　　　　　　　　　　　　　　　　      書記官 梁瑜玲
附錄本案論罪科刑法條全文：
刑法第321條
犯竊盜罪而有左列情形之一者，處六月以上、五年以下有期徒刑
：
一  於夜間侵入住宅或有人居住之建築物、船艦或隱匿其內而犯
    之者。
二  毀越門扇、牆垣或其他安全設備而犯之者。
三  攜帶兇器而犯之者。
四  結夥三人以上而犯之者。
五  乘火災、水災或其他災害之際而犯之者。
六  在車站或埠頭而犯之者。
前項之未遂犯罰之。
